

Sobre Mi

31 años, estudiantes de programación web Front End HTML, CSS, JavaScript, SASS y Gulp.js. Soy una persona capacitada para realizar cualquier tipo de trabajo, aprendo rápido, y bastante responsable.

Contacto



11-6217-3874



abaiud55@gmail.com



Manzana 937 Lote 5 - B° Alto comedero - San Salvador de Jujuy

Competencias

- Trabajo en equipo
- Aprendiz agil
- Resolución de conflictos
- Escucha activa
- Determinación
- Manejo de PC

Idiomas

- Español
- Ingles

MIGUEL AGUSTÍN BAIUD

Experiencia

Distribuidora Don Pedro

Jujuy - Argentina 2010 - 2011

 Distribución de ofertas nuevas de Gaseosas sector Alto Comedero y Rio Blanco. Ofrecimiento de línea nueva de gaseosas puerta por puerta. Recaudación de dinero.

Grido Helados

Jujuy - Argentina 2011 - 2012

 Atención al público, armado de helados, batidos, y varios productos. Destacado en atención al cliente.

Empresa Gastronómica SIAL - SPF Unidad 22 y 8

Jujuy - Argentina 2012 - 2015

 Servicio de catering para Servicio Penitenciario Federal. Desarrollando tareas de camarero, cocinero y bachero.

Vancouver Jeans

Flores - Distrito Federal - CABA - Buenos Aires 2016 - 2020

 Atención al cliente, repositor de mercadería, ayudante de cortador, variedad de trabajos en fábrica de ropa, atención por Whatsapp a mayoristas.

Rukawe Indumentaria

Flores - Distrito Federal - CABA - Buenos Aires 2021 - 2022

 Atención al cliente, cajero, encargado de depósito logística, manejo de página web cargando productos que ingresan, atención por Whatsapp a mayoristas.

Educación

Adultos 2000

2020 - 2023

Educación Secundaria con orientacion en Ciencias Sociales y Humanidades. (TITULO EN TRAMITE)



Sobre Mi

31 años, estudiantes de programación web Front End HTML, CSS, JavaScript, SASS y Gulp.js. Soy una persona capacitada para realizar cualquier tipo de trabajo, aprendo rápido, y bastante responsable.

Contacto



11-6217-3874



abaiud55@gmail.com



Manzana 937 Lote 5 - B° Alto Comedero - San Salvador de Jujuy

Competencias

- Trabajo en equipo
- · Aprendiz agil
- Resolución de conflictos
- Escucha activa
- Determinación
- Manejo de PC

Idiomas

- Español
- Ingles

Cursos

Community Management

Crehana

Ene 2022 - Abr 2022

 Gestion de redes sociales, estrategia de marketing, calendario de contenidos, implementacion de acción de crecimiento de una marca.

CSS La guía Completa - Flexbox, CSS Grid, SASS

Udemy

Abr 2022 - Ago 2022

 Curso con armado de proyectos web, desde cero hasta experto. Implementando Flexbox, Grid, HTML 5, CSS, SASS, Gulp.Js y NPM.

Git y Github - Controle y comparta su codigo

Alura LATAM Formación ONE

Sep 2022

 Gestion, control y actualización de codigo, subir proyectos a página GitHub, a través de Git Bash por medio de comandos.

Formacion Front End

Alura LATAM Formacion ONE Sep 2022 - Dic 2022

 Desarrollo web Front End, implementando HTML, CSS, JavaScript. Adaptando a dispositivos móviles y escritorio.

Desarrollo Web HTML 5 y CSS3

Crehana

Ago 2021 - Nov 2021

 Desarrollo web con HTML y CSS, adaptados a dispositivos móviles. HTML: atributos, etiquetas. CSS3: estilos, animaciones, Flexbox, CSS Grid.

Wordpress

Educación IT

Jul 2019 - Sep 2021

Armado de páginas web con sistema de gestión de contenidos.

Administrador de Redes Sociales

Educación IT

Ene 2019 - Feb 2019

 Manejo de redes sociales, Facebook, Instagram, TikTok. Planificación de contenido, armado de flyers.

Formacion Principiante en Programación ONE

Alura LATAM Formacion ONE

Feb 2022 - Mar 2022

 JavaScript: Programación orientada a objetos, variables, Async, Await, condicionales, bucles, funciones.

Curso de Excel

Udutin

Ene 2023 - Feb 2023

• Fundamentos Microsoft Excel, Formulas y funciones, formatos y estilos de celda, ordenar y filtrar tablas, gráfico y ajustes de impresión.